臺灣新北地方法院民事判決
111年度訴字第503號
原      告  華南商業銀行股份有限公司

法定代理人  張振芳  
訴訟代理人  林玉惠  
被      告  駱法西即佳法精品名店




上列當事人間請求清償借款事件，經本院於民國111年4月11日言
詞辯論終結，判決如下：
    主  文
被告應給付原告新臺幣壹佰壹拾捌萬壹仟柒佰壹拾肆元，及如附
表所示之利息、違約金。
訴訟費用由被告負擔。
　　事實及理由
一、原告主張：
　　被告駱法西即佳法精品名店於民國109年間，分別向原告借
    款如下：(一)新臺幣(下同)50萬元，並簽立授信契約書、授
    信動撥申請書兼借款憑證、增補契約暨申請書，約定借款期
    間自109年5月29日至114年5月29日止，借款期間前12個月於
    每月29日按月付息，自第13個月起依年金法案按月平均攤付
    本息，利率採二段式計息，109年5月29日至110年12月31日
    止按央行專案融通利率加碼0.9%，111年1月1日至114年5月2
    9日按中華郵政股份有限公司(下稱中華郵政)2年期定期儲金
    機動利率加碼1.155%。(二)85,000元，約定借款期間自109
    年7月15日至112年7月15日止。(三)85,000元，約定借款期
    間為109年8月12日至112年8月11日止。(四)85,000元，約定
    借款期間為109年9月14日至112年9月14日止。(五)85,000元
    ，約定借款期間自109年10月13日至112年10月13日止。(六)
    85,000元，約定借款期間自109年11月12日至112年11月12日
    止。(七)85,000元，約定借款期間自109年12月14日至112年
    12月14日止。(八)38,000元，約定借款期間自109年7月15日
    至112年7月15日止。(九)38,000元，約定借款期間自109年8
    月12日至112年8月11日止。(十)38,000元，約定借款期間自
    109年9月14日至112年9月14日止。(十一)38,000元，約定借
    款期間自109年10月13日至112年10月13日止。(十二)38,000
    元整，約定借款期間自109年11月12日至112年11月12日止。
    (十三)38,000元，約定借款期間自109年12月14日至112年12
    月14日止，上開(二)至(十三)筆借款，並簽立授信契約書、
    授信動撥申請書兼借款憑證、增補契約暨申請書，約定借款
    前12個月按月付息，第13個月起，按月平均攤付本息，利率
    採二段式計息，借款期間前6個月按中華郵政2年期定期儲金
    機動利率減碼0.845%，第7個月起按中華郵政2年期定期儲金
    機動利率加碼1%。嗣被告於110年9月12日繳付上開借款之本
    息後，即未再依約履行，經原告催討後告仍未清償，共積欠
    本金1,181,714元及如附表所示之利息及違約金，依授信契
    約書第6條第1款、第7條第1款約定，借款視為全部到期，爰
    依民法消費借貸之法律關係，請求被告清償上開借款、利息
    及違約金等語。並聲明：被告應給付原告1,181,714元整，
    及如附表一所示利息及違約金。
二、被告則以：
　　對於原告之請求沒有意見，其確實尚有積欠原告借款，希望
    與原告協調以分期付款之方式清償借款等語。
三、本院之判斷：
(一)按稱消費借貸者，謂當事人一方移轉金錢或其他代替物之所
     有權於他方，而約定他方以種類、品質、數量相同之物返
    還 之契約。利息或其他報償，應於契約所定期限支付之。
    借用 人應於約定期限內，返還與借用物種類、品質、數量
    相同之 物，民法第474條第1項、第477條前段、第478條前
    段分別定 有明文。
(二)原告主張之上開事實，業據其提出授信契約書、授信動撥申
    請書兼借款憑證、增補契約暨申請書、放款戶帳號資料查詢
    申請單等件(見本院卷第17頁至第120頁)為佐。且為被告所
    不爭執，是原告上開主張，應堪採信。被告既與原告簽定授
    信契約書、授信動撥申請書兼借款憑證、增補契約暨申請書
    ，而被告自110年9月13日起即未依約返還各筆借款之本息，
    依上開授信契約書第6條第1款之約定，其借款債務視為全部
    到期，原告自得請求被告清償借款，揆諸上開規定，原告請
    求被告給付尚未清償如主文第1項所示之借款本金及如附表
    所示之利息及違約金，自屬有據。　　　
四、綜上所述，原告依消費借貸之法律關係，請求被告應給付如
    主文第1項所示之本金及如附表所示之利息及違約金，為有
    理由，應予准許。
五、本件事證已臻明確，兩造其餘攻擊防禦方法及未經援用之證
     據，經本院審酌後，認與判決結果不生影響，爰不一一論
    述 ，附此敘明。
六、訴訟費用之依據：民事訴訟法第78條。 　　　　
中　　華　　民　　國　 111　　年　　 4　　月　　22　　日
                  民事第六庭    法　官　莊惠真
以上正本係照原本作成
如對本判決上訴，須於判決送達後20日之不變期間內，向本院提
出上訴狀。如委任律師提起上訴者，應一併繳納上訴審裁判費。
中　　華　　民　　國　　111 　年　　4 　　月　　25　　日
                    　　　　　　書記官　蘇莞珍
附表：
編號 餘欠本金 (新臺幣) 利息  違約金    起算日 計算標準 (年利率) 逾期6個月以內 逾期超過6個月部分  1. 459,092元 110年9月30日 ①109年5月29日起至110年12月31日止為1% ②111年1月1日起至114年5月29日止為2% 110年10月30日起至111年4月29日 自111年4月30日起至清償日止  2. 77,916元 110年9月16日 1.845% 110年10月16日起至111年4月15日 自111年4月16日起至清償日止  3. 81,458元 110年9月13日 1.845% 110年10月13日起至111年4月12日 自111年4月13日起至清償日止  4. 85,000元 110年9月15日 1.845% 110年10月15日起至111年4月14日 自111年4月15日起至清償日止  5. 85,000元 110年10月14日 1.845% 110年11月14日起至111年5月13日 自111年5月14日起至清償日止  6. 85,000元 110年11月13日 1.845% 110年12月13日起至111年6月12日 自111年6月13日起至清償日止  7. 85,000元 110年11月15日 1.845% 110年12月15日起至111年6月14日 自111年6月15日起至清償日止  8. 34,832元 110年9月16日 1.845% 110年10月16日起至111年4月15日 自111年4月16日起至清償日止  9. 36,416元 110年9月13日 1.845% 110年10月13日起至111年4月12日 自111年4月13日起至清償日止  10. 38,000元 110年9月15日 1.845% 110年10月15日起至111年4月14日 自111年4月15日起至清償日止  11. 38,000元 110年10月14日 1.845% 110年11月14日起至111年5月13日 自111年5月14日起至清償日止  12. 38,000元 110年11月13日 1.845% 110年12月13日起至111年6月12日 自111年6月13日起至清償日止  13. 38,000元 110年11月15日 1.845% 110年12月15日起至111年6月14日 自111年6月15日起至清償日止 合計 1,181,714元